臺灣屏東地方法院交通事件裁定　　　　100年度交聲字第339號
原處分機關　交通部公路總局高雄區監理所屏東監理站
法定代理人　郭政雄
異　議　人　楊榮一
即受處分人
上列受處分人因違反道路交通管理處罰條例事件，對於交通部公
路總局高雄區監理所屏東監理站民國100 年9 月29日所為之處分
（原處分案號：屏監違字第裁82-V00000000號）聲明異議，本院
裁定如下：
    主  文
異議駁回。
    理  由
一、原處分意旨略以：異議人即受處分人楊榮一（下稱異議人）
    於民國100 年8 月25日17時1 分許，騎乘車牌號碼WLT-261
    號輕型機車，行經屏東市○○路與民教路口時，因有駕車行
    經有燈光號誌管制之交岔路口闖紅燈之違規事實，為警製單
    舉發，嗣原處分機關即交通部公路總局高雄區監理所屏東監
    理站認異議人上開情形，違反道路交通管理處罰條例第53條
    第1 項之規定，裁處罰鍰新臺幣（下同）1, 800元，並依同
    條例第63條第1 項之規定記違規點數3 點等語。
二、聲明異議意旨略以：其沒有闖紅燈，其是綠燈時，從民教路
    通過該路口，再左轉往歸來方向，員警睜眼說瞎話，還闖紅
    燈迴轉來攔伊等語。
三、按汽車駕駛人，行經有燈光號誌管制之交岔路口闖紅燈者，
    處1,800元以上5,400元以下罰鍰，並應記違規點數3點，道
    路交通管理處罰條例第53條第1項、第63條第1項第3款分別
    定有明文。又機器腳踏車駕駛人，行經有燈光號誌管制之交
    岔路口闖紅燈，於應到案期限內繳納或到案聽候裁決者，統
    一裁罰基準為1,800元，違反道路交通管理事件統一裁罰基
    準表亦規定甚明。
四、經查，異議人於100 年8 月25日17時1 分許，騎乘車牌號碼
    WLT-261 號輕型機車，在屏東市○○路與民教路口處，因「
    闖紅燈（民生路西向東方向直行）」違規，為屏東縣政府警
    察局屏東分局民和派出所員警劉柏廷親眼目睹，旋當場將異
    議人攔停並掣單舉發等情，有屏東縣政府警察局屏警交字第
    V00000 000號舉發違反道路交通管理事件通知單、屏東縣政
    府警察局屏東分局100 年9 月9 日屏警分交字第1000025999
    號函、員警劉柏廷出具之舉發交通違規職務報告、現場圖各
    1 份、錄音光碟1 張及上開路口之現場相片2 張、本件裁決
    書等附卷可稽，異議人雖以前揭情詞置辯，惟查：
(一)、本件舉發員警即證人劉柏廷於100 年10月25日到庭具結證稱
    ：當天其1 人騎機車執勤，其在停等紅燈，異議人在其對向
    ，其與異議人都是在民生路上，其看到異議人紅燈騎過來，
    其就迴轉過去開單，開單處已過了民教路，異議人已穿越該
    路口，異議人請伊不要開單，說為何不放過老人家等語明確
    等語明確（見本院100 年10月25日訊問筆錄第2 頁），核與
    其出具之上開舉發交通違規職務報告及現場圖相符，且審諸
    其對於舉發經過描述詳實，所述情節均合於常情而無矛盾齟
    齬之處，又其身為執行交通、治安勤務之公務員，觀察能力
    自較一般人更為專注，而依其當時所處位置、距離、視線，
    理應能清楚辨識上揭路口號誌變換情形及來往車況，並不會
    有視覺上視差及死角。再警察為維持交通秩序，依法執行職
    務 ，立場應係客觀公正，本件證人劉柏廷與異議人素不相
    識，更無仇隙，其於本院訊問時復具結作證，如有虛偽陳述
    ，依法須負偽證刑責，衡情實難認其有甘冒偽證刑責之風險
    ，而故意誣陷異議人之動機及必要性，本院復查無任何事證
    足資證明執勤員警有捏造事實、違法取締之情事，則執勤員
    警本其維護交通秩序、安全職責所為之舉發，自應受到合法
    、正確之推定，是證人劉柏廷所為上開證言，應屬真實可信
    ，異議人空言為前開辯詞，殊難採信。
(二)、再者，員警劉柏廷攔停異議人並告知闖紅燈時，異議人僅一
    直向員警劉柏廷求情，希望員警劉柏廷不要開罰單，並未抗
    辯其並未闖紅燈乙情，業經本院當庭勘驗員警劉柏廷提出之
    錄音光碟無誤（見上開訊問筆錄第2 頁），且異議人亦當場
    在上開記載「闖紅燈（民生路西向東方向直行）」之舉發違
    反道路交通管理事件通知單上簽名，有該舉發通知單附卷可
    考，衡諸常情，若果如異議人所述其當時係由民教路綠燈直
    行通過民教路與民生路之路口，則其被員警攔停掣單舉發之
    時，應有之反應應係向員警爭執其並未闖紅燈，而非僅向員
    警求情，是依前述異議人被警方攔停時之反應，益證異議人
    確有闖紅燈之違規行為無訛。至於異議人雖辯稱上開錄音有
    被剪接過云云，然本院勘驗時，該錄音從頭到尾一氣呵成，
    並無間斷、異常停頓等情事，況員警劉柏廷與異議人並不認
    識，無怨恨仇隙，業如前述，豈有必要大費周章地剪接前開
    錄音內容以栽贓異議人？是異議人空言為此指摘，顯係卸責
    之詞，難以採信。從而，異議人上開闖紅燈之違規事實，至
    為明確，堪以認定。
(三)、至異議人所辯本件員警廷闖紅燈迴轉前來攔截舉發伊，可能
    生行車危險乙節，然交通勤務警察執行交通稽查任務時，均
    會顧及自身及其他用路人安全，且為維護道路交通安全，對
    少數駕駛人未遵守交通法令行車秩序，實施現場攔停稽查舉
    發，以達立即糾正其違反交通法令行為，為交通執法方式之
    一，仍有其必要性，況縱本件員警有異議人所指之違規情事
    ，亦不足影響本件違規之成立，附此敘明。
五、綜上所述，異議人確有上揭違規事實，已堪認定。從而，原
    處分機關依上揭規定，裁處異議人罰鍰1,800 元，並記違規
    點數3 點，核無違法或不當，本件異議為無理由，應予駁回
    。
據上論斷，依道路交通事件處理辦法第18條，裁定如主文。
中    華    民    國  100     年    12    月    5     日
                  交通法庭      法  官  陳秀慧
以上正本證明與原本無異。
如不服本裁定應於收受送達後5 日內向本院提出抗告書狀敘述抗
告之理由抗告於臺灣高等法院高雄分院。
中    華    民    國  100     年    12     月    5    日
                                書記官  蔡語珊